【裁判字號】    99,訴,2245
【裁判日期】    990730
【裁判案由】    給付股金
【裁判全文】
臺灣臺北地方法院民事判決              99年度訴字第2245號
原      告  甲○○
訴訟代理人  簡泰正律師
被      告  乙○○
上列當事人間請求給付股金事件，本院於民國99年7月19日言詞
辯論終結，判決如下：
    主  文
被告應給付原告新臺幣玖拾萬元，及其中新臺幣拾萬元自民國
九十三年七月一日起，其中新臺幣拾萬元自民國九十三年七月
三十一日起，其中新臺幣拾萬元自民國九十三年八月三十一日
起，並均至清償日止，按週年利率百分之五計算之利息。
訴訟費用由被告負擔。
本判決於原告以新臺幣拾萬元為被告供擔保後，得假執行。但
被告如以新臺幣玖拾萬元為原告預供擔保，得免為假執行。
    事實及理由
一、原告起訴主張：兩造前於民國83年2月7日簽訂股東合夥契約
    書，約定共同出資購買建築用地，原告並依約給付第1期股
    金新臺幣（下同）180萬元，嗣於91年間，被告因故無法履
    行上開契約，兩造遂簽訂退還股書，由被告將原告已支付之
    股金180萬元全額返還，並由被告簽發發票日為91年7月31日
    、91年8月31日、91年9月30日、92年5月31日、92年6月30日
    、92年7月31日之支票6紙予原告，然上開支票僅有91年7月
    31日、91年8月31日、91年9月30日之支票獲兌現，其餘則遭
    退票，兩造遂協議由被告再簽發發票日為93年6月30日、93
    年7月30日、93年8月30日、面額各為30萬元之支票3紙，向
    原告換回未能兌現之3紙支票，詎原告屆期提示，仍遭退票
    ，被告亦避不見面，迄未清償，為此依退還股書、換票協議
    之約定提起本件訴訟。並聲明：(1)如主文第1項所示。(2)願
    供擔保，請准宣告假執行。
二、被告之抗辯：對原告所提證物不爭執，但協議的款項90萬元
    有錯誤。之前有向原告表示先支付一筆金額，其餘分期付款
    ，但原告不同意。並聲明：(1)原告之訴及假執行之聲請駁回
    。(2)如受不利之判決，願供擔保請准宣告免為假執行。
三、原告主張：兩造前於83年2月7日簽訂股東合夥契約書，約定
    共同出資購買建築用地，原告已給付股金180萬元，嗣被告
    無法履行上開契約，兩造遂簽訂退還股書，由被告將股金全
    額返還，並由被告簽發發票日為91年7月31日、91年8月31日
    、91年9月30日、92年5月31日、92年6月30日、92年7月31日
    之支票6紙予原告，然上開支票中有3紙遭退票，兩造遂協議
    由被告再簽發發票日為93年6月30日、93年7月30日、93年8
    月30日、面額各為30萬元之支票3紙，向原告換回未能兌現
    之支票，原告屆期提示，仍遭退票等情，業據提出股東合夥
    契約書、退股款書、支票、退票理由單為證（見卷第3至13
    頁），且被告並未對此爭執，堪信為真實。
四、被告雖辯稱：協議的款項90萬元有錯誤等語，然被告乃遲於
    原告不接受其所提和解方案後，始為此抗辯，且被告並未當
    庭指明該錯誤之處為何，復未於庭後補提相關資料以證其說
    ，足徵其就此所辯，無非臨訟飾卸之詞，顯難憑採。
五、按給付有確定期限者，債務人自期限屆滿時起，負遲延責任
    ；遲延之債務，以支付金錢為標的者，債權人得請求依法定
    利率計算之遲延利息，民法第229條第1項、第233條第1項前
    段分別規定明確。本件被告原簽發之支票中有3紙遭退票，
    被告遂再簽發發票日為93年6月30日、93年7月30日、93年8
    月30日、面額各為30萬元之支票3紙，向原告換回未能兌現
    之支票，足徵兩造就尚未返還之90萬元股金，已協議改於93
    年6月30日、93年7月30日、93年8月30日，各返還30萬元，
    而該給付乃有確定期限，且係以支付金錢為標的，嗣被告未
    能依限清償，依上規定，須自期限屆滿時起，負給付法定利
    率計算之利息之遲延責任。從而，原告依退還股書、換票協
    議之約定，請求被告給付如主文第1項所示之金額及利息，
    洵屬有據，應予准許。
六、本判決兩造分別陳明願供擔保請准宣告假執行或免為假執行
    ，核均無不合，爰分別酌定相當之擔保金額，予以准許。
七、據上論結，本件原告之訴為有理由，依民事訴訟法第78條、
    第390條第2項、第392條第2項，判決如主文。
中    華    民    國    99    年     7    月    30    日
                  民事第四庭  法  官  張文毓
以上正本係照原本作成。
如對本判決上訴，須於判決送達後20日內向本院提出上訴狀（須
附繕本）。
中    華    民    國    99    年    7     月    30    日
                              書記官  賴敏慧

司法院資訊處製作；財團法人民間司法改革基金會備份。
